# 预付租金列报

提问人：tony868lamy 时间：2011-01-27 17:38:36
预付的一年期租金与三年期租金是否分别在预付款项与长期待摊费用进行列报？均于经营性活动现金流吗？
[ 本帖最后由 tony868lamy 于 2011-1-27 18:25 编辑 ]

回答人：chenyiwei
可以这样理解（其中长期待摊费用中将于下一年度摊销计入费用的部分应列报为流动资产）。 应当都作为经营性现金流出。

回答人：chenyiwei
回复 藤椅 yemingzhu1980 的帖子考试用书（即使是CPA考试的指定辅导教材）仅供参考，其地位低于《企业会计准则讲解》，实务操作中是不可以作为执行依据的。

回答人：chenyiwei
回复 报纸 yemingzhu1980 的帖子是由会计司内当初的准则起草人写的，但不是以“财政部会计司”这一政府机构的名义发布，而是以“财政部会计司编写组”作为作者署名，因此严格来说也不是规范性文件（其“准规范性文件”的效力是财会函[2008]60号文件赋予的）。

回答人：chenyiwei
多数情况下使用预付帐款项目。“其他流动资产”也有使用但较少见。

回答人：chenyiwei
回复 11 楼 tony868lamy 的帖子确实有些难以理解，要在长期待摊费用的附注中增加一列“转入预付帐款”或“转入其他流动资产”。不过在实务中还没有见到过这样列报的。

回答人：chenyiwei
回复 15 楼 镰刀收割黑夜 的帖子应当是不可以的。可根据重要性原则考虑是否需提出审计调整建议。 即使在老准则下，预提费用所针对的也是已经发生（受益）但尚未支付的费用，而不是尚未实际受益的费用。